臺灣士林地方法院刑事判決
110年度審金訴字第443號
公  訴  人  臺灣士林地方檢察署檢察官
被      告  李奕晅




上列被告因詐欺等案件，經檢察官提起公訴（109年度偵字第191
04號、第20370號），被告於本院準備程序時就被訴事實為有罪
陳述，經本院合議庭裁定由受命法官獨任改行簡式審判程序審理
，並判決如下：
    主  文
李奕晅犯如附表「宣告罪刑」欄所示之罪，各處如附表「宣告罪
刑」欄所示之刑。應執行有期徒刑壹年陸月，併科罰金新臺幣參
萬元，罰金如易服勞役，以新臺幣壹仟元折算壹日。
未扣案之犯罪所得新臺幣貳仟元沒收，於全部或一部不能沒收或
不宜執行沒收時，追徵其價額。
    事實及理由
一、本案被告李奕晅所犯者為刑事訴訟法第273條之1第1項所定
    死刑、無期徒刑、最輕本刑為3年以上有期徒刑以外之罪，
    且非高等法院管轄之第一審案件，而被告就被訴事實為有罪
    之陳述，經告知簡式審判程序之旨，並聽取被告及檢察官之
    意見後，本院合議庭裁定由受命法官獨任改行簡式審判程序
    ，是本案之證據調查，依刑事訴訟法第273條之2規定，不受
    同法第159條第1項、第161條之2、第161條之3、第163條之1
    及第164條至第170條等規定之限制，合先敘明。
二、本件犯罪事實及證據，除引用檢察官起訴書及起訴書附表一
    、附表二編號1、3、4之記載（如附件）外，另更正及補充
    如下：
  ㈠事實部分：
　⒈起訴書犯罪事實欄第7行所載「加入『牛奶』、『橫財神陳國生
    』所屬詐欺集團」補充為「加入『牛奶』（通訊軟體Telegram
    暱稱咬錢虎2.0）、『陳國生』（Telegram暱稱橫財神4.0）所
    屬詐欺集團」。
　⒉起訴書犯罪事實欄第17行所載「向附表二所示之鐘玉燕、高
    苡程、曾柏榕、蔡哲瑋，施以如附表二所示之詐術，致其等
    人陷於錯誤而匯款至附表二所示之帳戶內，旋遭提領一空」
    更正為「向附表二編號1、3、4所示之鐘玉燕、曾柏榕、蔡
    哲瑋，施以如附表二編號1、3、4所示之詐術，致其等人陷
    於錯誤而匯款至附表二編號1、3、4所示之帳戶內，其中附
    表二編號1經銀行及時圈存而未經提領；附表二編號3、4則
    旋遭提領一空」。
　⒊起訴書犯罪事實欄二補充「告訴人鐘玉燕、曾柏榕、蔡哲瑋
    」。
　⒋起訴書附表一編號1「帳戶資料」欄所載「台新銀行帳號0000
    0000000000號帳戶」更正為「台新銀行第00000000000000號
    帳戶」；起訴書附表二「被害人」欄更正為「告訴人」欄；
    起訴書附表二編號4所載告訴人蔡哲瑋匯款時間更正為「17
    時52分許」。
　㈡證據部分：
　⒈補充被告李奕晅於本院民國110年10月6日準備程序及審理時
    所為之自白。
　⒉補充中華郵政股份有限公司客戶歷史交易清單、台新國際商
    業銀行110年10月6日台新作文字第11025953號函及所附交易
    明細。
　⒊刪除被害人高苡程於警詢時之陳述。　　
三、論罪科刑
  ㈠核被告李奕晅於起訴書附表一編號1、2、起訴書附表二編號3
    、4所為，均係犯刑法第339條之4第1項第2款之三人以上共
    同詐欺取財罪、洗錢防制法第14條第1項之一般洗錢罪；於
    起訴書附表二編號1所為，則係犯刑法第339條之4第1項第2
    款之三人以上共同詐欺取財罪、洗錢防制法第14條第2項、
    第1項之一般洗錢未遂罪。公訴意旨雖認被告所涉係洗錢防
    制法第15條第1項第2款之特殊洗錢罪嫌，惟該罪名之成立並
    不以查有前置犯罪之情形為要件，但必須其收受、持有或使
    用之財物或財產上利益，無合理來源並與收入顯不相當，且
    其財物或財產上利益之取得必須符合上開列舉之3種類型者
    ，始足當之。易言之，洗錢防制法第15條之特殊洗錢罪係在
    無法證明前置犯罪之特定不法所得，而未能依第14條之一般
    洗錢罪論處時，始予適用，倘能證明人頭帳戶內之資金係前
    置之特定犯罪所得，即應逕以一般洗錢罪論處，自無適用特
    殊洗錢罪之餘地。查本案詐欺集團成員提領之款項，係該詐
    欺集團向起訴書附表二編號3、4所示告訴人等詐騙所得之款
    項，為特定之犯罪所得，又本案詐欺集團成員雖已詐得起訴
    書附表二編號1所示告訴人鐘玉燕匯入本案郵局帳戶之款項
    ，但該筆款項因郵局人員及時辦理圈存而未遭本案詐欺集團
    成員提領，尚未達掩飾犯罪所得去向之結果，是被告上開所
    為應分別成立同法第14條第1項之一般洗錢罪、第14條第2項
    、第1項之一般洗錢未遂罪，公訴意旨此部分起訴法條雖有
    違誤，惟二者之社會基礎事實同一，且業經本院當庭諭知此
    部分罪名（見本院卷第189頁、第195頁），俾被告行使訴訟
    上防禦權，爰依刑事訴訟法第300條變更起訴法條，附此敘
    明。
　㈡被告與「牛奶」、「橫財神陳國生」及其他本案詐欺集團成
    員就上揭各次犯行，均有犯意聯絡及行為分擔，均應論以共
    同正犯。
  ㈢又被告於起訴書附表一編號1、2、起訴書附表二編號3、4所
    為，係一行為同時觸犯三人以上共同詐欺取財罪及洗錢罪；
    於起訴書附表二編號1所為，係一行為同時觸犯三人以上共
    同詐欺取財罪及洗錢未遂罪，均為想像競合犯，均應依刑法
    第55條規定，從較重之三人以上共同詐欺取財罪處斷。
  ㈣被告上開三人以上共同詐欺取財犯行，犯意各別，行為互殊
    ，應予分論併罰。
  ㈤被告有如起訴書犯罪事實欄所載前案科刑及執行情形，有臺
    灣高等法院被告前案紀錄表在卷可憑，是其受有期徒刑之執
    行完畢後，5年內故意再犯本件有期徒刑以上之數罪，均符
    合刑法第47條第1項累犯之規定，本院審酌被告所犯前案與
    本案犯行法益、罪質相同，詎被告竟未有所悔悟，屢犯同性
    質之罪，堪見其對於刑罰之反應力、自制力及守法意識顯然
    薄弱，認如加重其法定最低度刑，尚不至於使被告所受刑罰
    超過其所應負擔罪責，爰依司法院釋字第775號解釋意旨及
    刑法第47條第1項規定，加重其法定最高及最低度刑。
  ㈥按洗錢防制法第16條第2項規定：「犯前2條之罪，在偵查或
    審判中自白者，減輕其刑」；另按想像競合犯之處斷刑，本
    質上係「刑之合併」，其所謂從一重處斷，乃將想像競合犯
    組成之評價上數罪，合併為科刑一罪，其所對應之刑罰，亦
    合併其評價上數罪之數法定刑，而為一個處斷刑。易言之，
    想像競合犯侵害數法益者皆成立犯罪，論罪時必須輕、重罪
    併舉論述，同時宣告所犯各罪名，包括各罪有無加重、減免
    其刑之情形，亦應說明論列，量刑時併衡酌輕罪部分量刑事
    由，評價始為充足，然後依刑法第55條前段規定「從一重處
    斷」，非謂對於其餘各罪可置而不論。因此，法院決定處斷
    刑時，雖以其中最重罪名之法定刑，做為裁量之準據，惟於
    裁量其輕重時，仍應將輕罪合併評價在內（最高法院108年
    度台上字第4405、4408號判決意旨）。查被告於本院準備程
    序及審理時均自白前開一般洗錢及一般洗錢未遂犯行，依上
    開規定原均應減輕其刑，惟被告所犯一般洗錢罪與一般洗錢
    未遂罪均屬想像競合犯中之輕罪，揆諸前開說明，就被告此
    部分想像競合輕罪得減刑部分，爰均依刑法第57條規定，於
    量刑時一併衡酌，附此說明。
  ㈦爰審酌被告正值壯年，不思以合法途徑賺取錢財，貿然參與
    本案詐欺集團而擔任取簿手，致使本案詐欺集團之詐欺取財
    犯行得以遂行，價值觀念顯有偏差，且所為製造詐欺款項之
    金流斷點，掩飾、隱匿詐欺犯罪所得之舉，除增加檢警查緝
    難度，更造成告訴人黃麗馨、梁筱莉、鐘玉燕、曾柏榕、蔡
    哲瑋等人受有損失，助長詐欺犯罪盛行，危害社會治安，其
    行為實應非難。惟念被告犯後坦承犯行，兼衡其素行、罹有
    心臟疾病之身心狀況、犯罪動機、手段、於本案詐欺集團之
    分工、造成之損害、迄未賠償告訴人等之損失，暨被告自陳
    大學肄業之教育智識程度、因父母雙亡而由祖父母扶養長大
    、未婚、入監前打零工維生之家庭生活經濟狀況等一切情狀
    ，分別量處如附表「宣告罪刑」欄所示之刑。復衡酌被告所
    犯各罪之罪質相同、犯罪時間相近等情，定其應執行刑暨諭
    知罰金易服勞役之折算標準如主文所示。
四、沒收：
  ㈠按犯罪所得，屬於犯罪行為人者，沒收之；於全部或一部不
    能沒收或不宜執行沒收時，追徵其價額；犯罪所得已實際合
    法發還被害人者，不予宣告沒收或追徵，刑法第38條之1第1
    項前段、第3項、第5項分別定有明文。次按「任何人都不得
    保有犯罪所得」為普世基本法律原則，犯罪所得之沒收、追
    繳或追徵，在於剝奪犯罪行為人之實際犯罪所得（原物或其
    替代價值利益），使其不能坐享犯罪之成果，以杜絕犯罪誘
    因，可謂對抗、防止經濟、貪瀆犯罪之重要刑事措施，性質
    上屬類似不當得利之衡平措施，著重所受利得之剝奪。然苟
    無犯罪所得，自不生利得剝奪之問題，固不待言，至二人以
    上共同犯罪，關於犯罪所得之沒收、追繳或追徵，應就各人
    所分得者為之。又所謂各人「所分得」，係指各人「對犯罪
    所得有事實上之處分權限」，法院應視具體個案之實際情形
    而為認定；倘若共同正犯各成員內部間，對於不法利得分配
    明確時，固應依各人實際分配所得沒收。至於共同正犯各成
    員有無犯罪所得、所得數額，係關於沒收、追繳或追徵標的
    犯罪所得範圍之認定，固非屬犯罪事實有無之認定，並不適
    用「嚴格證明法則」，無須證明至毫無合理懷疑之確信程度
    ，應由事實審法院綜合卷證資料，依自由證明程序釋明其合
    理之依據以認定之（最高法院104年8月11日104年度第13次
    刑事庭會議決議、最高法院104年度台上字第3937號判決意
    旨參照）。經查：
  ⒈被告李奕晅因起訴書附表一編號1、2所示犯行各獲得新臺幣1
    ,000元之報酬，業據其供承明確（見本院卷第190頁），既
    未扣案，亦未實際發還告訴人等，且查無過苛調節之情形，
    應依刑法第38條之1第1項前段、第3項之規定宣告沒收，並
    於全部或一部不能沒收或不宜執行沒收時，追徵其價額。
  ⒉被告所收取之本案帳戶存摺、提款卡，均已輾轉交予本案詐
    欺集團其他成員，業經被告供明在卷（見本院卷第198頁）
    ，卷內復查無證據足認被告就此部分詐得財物與所屬詐欺集
    團成員間有事實上共同處分權限，揆諸前開說明，自無從宣
    告沒收、追徵。
  ㈡再按犯洗錢防制法第14條之罪，其所移轉、變更、掩飾、隱
    匿、收受、取得、持有、使用之財物或財產上利益，沒收之
    ，洗錢防制法第18條第1項前段定有明文。關於犯罪行為人
    犯洗錢防制法第14條之罪，其所掩飾、隱匿之財物本身僅為
    洗錢之標的，難認係供洗錢所用之物，故洗錢行為之標的除
    非屬於前置犯罪之不法所得，而得於前置犯罪中予以沒收者
    外，既非本案洗錢犯罪之工具及產物，亦非洗錢犯罪所得，
    尤非違禁物，尚無從依刑法沒收規定予以宣告沒收，自應依
    上開第18條第1項前段規定予以宣告沒收。且此規定係採義
    務沒收主義，祇要合於前述規定，法院即應為相關沒收之諭
    知，然該洗錢行為之標的是否限於行為人者始得宣告沒收，
    法無明文，是從有利於被告之認定，倘法條並未規定「不問
    屬於犯罪行為人與否均沒收」時，自仍以屬於被告所有者為
    限，始應予沒收。本案被告並非實際提領起訴書附表二編號
    3、4所示款項即本案洗錢標的之人，且觀諸現存卷證，尚難
    認被告就前開款項有事實上之處分權限，依據上開說明，自
    無從依洗錢防制法第18條第1項前段規定宣告沒收、追徵，
    併此敘明。
據上論斷，應依刑事訴訟法第273條之1第1項、第299條第1項前
段、第310條之2、第454條第2項、第300條，洗錢防制法第14條
第1項、第2項，刑法第11條前段、第28條、第339條之4第1項第2
款、第47條第1項、第42條第3項前段、第51條第5款、第7款、第
38條之1第1項前段、第3項，刑法施行法第1條之1第1項，判決如
主文。
本案經檢察官李美金提起公訴，檢察官周禹境、張尹敏到庭執行
職務。
中    華    民    國   110    年    11    月    18    日
                  刑事第九庭法  官  蘇怡文
以上正本證明與原本無異。
如不服本判決應於收受送達後20日內向本院提出上訴書狀，並應
敘述具體理由。其未敘述上訴理由者，應於上訴期間屆滿後20日
內向本院補提理由書（均須按他造當事人之人數附繕本）「切勿
逕送上級法院」。因疫情而遲誤不變期間，得向法院聲請回復原
狀。
                            書記官  林孟君　　　　　　　
中　　華　　民　　國　　110 　年　　11　　月　　18　　日
附錄本案論罪科刑法條全文：
洗錢防制法第2 條
本法所稱洗錢，指下列行為：
一、意圖掩飾或隱匿特定犯罪所得來源，或使他人逃避刑事追訴
    ，而移轉或變更特定犯罪所得。
二、掩飾或隱匿特定犯罪所得之本質、來源、去向、所在、所有
    權、處分權或其他權益者。
三、收受、持有或使用他人之特定犯罪所得。

洗錢防制法第14 條
有第2條各款所列洗錢行為者，處7年以下有期徒刑，併科新臺幣
5百萬元以下罰金。
前項之未遂犯罰之。
前二項情形，不得科以超過其特定犯罪所定最重本刑之刑。

中華民國刑法第339 條之4
犯第339條詐欺罪而有下列情形之一者，處1年以上7年以下有期
徒刑，得併科1百萬元以下罰金：
一、冒用政府機關或公務員名義犯之。
二、三人以上共同犯之。
三、以廣播電視、電子通訊、網際網路或其他媒體等傳播工具，
    對公眾散布而犯之。
前項之未遂犯罰之


附表：
編號 犯罪事實 宣告罪刑 1 如起訴書附表一編號1所示 李奕晅犯三人以上共同詐欺取財罪，累犯，處有期徒刑壹年貳月，併科罰金新臺幣壹萬元，罰金如易服勞役，以新臺幣壹仟元折算壹日。 2 如起訴書附表一編號2所示 李奕晅犯三人以上共同詐欺取財罪，累犯，處有期徒刑壹年貳月，併科罰金新臺幣壹萬元，罰金如易服勞役，以新臺幣壹仟元折算壹日。 3 如起訴書附表二編號1所示 李奕晅犯三人以上共同詐欺取財罪，累犯，處有期徒刑壹年貳月，併科罰金新臺幣壹萬元，罰金如易服勞役，以新臺幣壹仟元折算壹日。 4 如起訴書附表二編號3所示 李奕晅犯三人以上共同詐欺取財罪，累犯，處有期徒刑壹年壹月，併科罰金新臺幣壹萬元，罰金如易服勞役，以新臺幣壹仟元折算壹日。 5 如起訴書附表二編號4所示 李奕晅犯三人以上共同詐欺取財罪，累犯，處有期徒刑壹年，併科罰金新臺幣壹萬元，罰金如易服勞役，以新臺幣壹仟元折算壹日。 

附件：
臺灣士林地方檢察署檢察官起訴書
                                    109年度偵字第19104號
                                    109年度偵字第20370號
　　被　　　告　李奕晅　男　28歲（民國00年0月00日生）
　　　　　　　　　　　　住新北市○○區○○○路0段000巷00
　　　　　　　　　　　　　號12樓
　　　　　　　　　　　　國民身分證統一編號：Z000000000號
上列被告因詐欺等案件，已經偵查終結，認應提起公訴，茲將犯
罪事實及證據並所犯法條分敘如下：
　　　　犯罪事實
一、李奕晅前因幫助詐欺案件，經臺灣新北地方法院以106年度
    簡第1340號判決判處有期徒刑2月確定，並於民國106年6月1
    4日易科罰金執行完畢。其仍不知警惕，明知真實姓名、年
    籍不詳，綽號「牛奶」、「橫財神陳國生」之人係詐騙集團
    成員，竟與「牛奶」、「橫財神陳國生」共同意圖為己不法
    之所有，而基於3人以上共同犯詐欺取財及洗錢之犯意聯絡
    ，自109年9月起，加入「牛奶」、「橫財神陳國生」所屬詐
    欺集團，而擔任該詐欺集團之「取簿手」工作。渠等分工方
    式係先由該詐欺集團不詳成員以附表一所示方式詐騙附表一
    所示之黃麗馨、梁筱莉，致附表一所示之黃麗馨、梁筱莉誤
    信為真，爰依指示至附表一所示便利商店，將所申用之附表
    一所示帳戶資料，以包裏寄貨之方式，寄送至附表一所示便
    利商店後，李奕晅再應「橫財神陳國生」、「牛奶」之指示
    前往上開便利商店取件，並依指示將所取得之包裏交予「牛
    奶」、「橫財神陳國生」所屬詐欺集團作為犯罪人頭帳戶使
    用。嗣該詐欺集團成員取得附表一所示之帳戶後，向附表二
    所示之鐘玉燕、高苡程、曾柏榕、蔡哲瑋，施以如附表二所
    示之詐術，致其等人陷於錯誤而匯款至附表二所示之帳戶內
    ，旋遭提領一空。
二、案經黃麗馨、梁筱莉訴由臺北市政府警察局內湖分局報告偵
    辦。
　　　　證據並所犯法條
一、證據名稱及待證事實：
編號 證據名稱 待證事實  1 被告李奕晅於警詢及偵查中之供述 坦承全部犯行。   2 告訴人黃麗馨、梁筱莉於警詢時之指述 證明其等遭不詳詐欺集團成員以附表一所示手法詐騙後，而依對方之指示，將附表一所示帳戶資料，以包裏寄貨之方式，寄送至附表一所示便利商店之事實。  3 被害人鐘玉燕、高苡程、曾柏榕、蔡哲瑋於警詢時之指述 證明其等遭不詳詐欺集團成員以附表二所示手法詐騙後，而依對方之指示，匯款如附表二所示之金額，至附表二所示之帳戶內之事實。  4 現場監視器錄影畫面翻拍照片、包裏貨態查詢系統資料 證明被告李奕晅於附表一所示時、地，領取附表一所示包裏之事實。 
二、共同正犯因相互間利用他方之行為，以遂行其犯意之實現，
    本於責任共同之原則，共同正犯應對所參與犯罪之全部事實
    負責，且共同正犯之意思聯絡，原不以數人間直接發生者為
    限，即有間接之聯絡者，亦包括在內（最高法院77年台上字
    第2135號判決、100年度台上字第692號、第599號等判決意
    旨參照）。是於集團式犯罪，原不必每一共犯均有直接聯繫
    ，亦不必每一階段均參與，祇須分擔犯罪行為之一部，即應
    對於全部所發生之結果共同負責，且倘犯罪結果係因共同正
    犯之合同行為所致者，無論出於何人所加，在共同正犯間均
    應同負全部之責，並無分別何部分為孰人下手之必要。觀諸
    線上詐騙之犯罪型態，自架設跨詐騙機房平台，至刊登廣告
    、收取人頭帳戶或門號、撥打電話或利用通訊軟體實施詐騙
    、指定被害人匯款、自人頭帳戶提領款項、取贓分贓等階段
    ，乃係須由多人縝密分工方能完成之集團性犯罪，倘有其中
    某一環節脫落，將無法順遂達成詐欺之結果。因此，此種詐
    欺集團之各成員，固因各自分工不同而未均能從頭到尾始終
    參與其中，惟其等共同詐欺不特定被害人之犯意聯絡既明，
    甚且利用集團其他成員之各自行為，以遂其等共同詐欺取財
    之結果，自為共同正犯。
三、核被告李奕晅所為，係犯刑法第339條之4第1項第2款三人以
    上共同犯詐欺取財及洗錢防制法第15條第1項第2款以不正方
    法取得他人向金融機構申請開立之帳戶罪嫌。被告與「牛奶
    」、「橫財神陳國生」及共同參與該次犯行之所屬詐欺集團
    其餘不詳成員間，依前揭說明，顯係基於正犯之犯意共同參
    與該集團之運作，請論以共同正犯。被告係以1行為同時觸
    犯上開2罪名，乃想像競合犯，請依刑法第55條規定，從一
    重之三人以上共同犯詐欺取財罪嫌處斷。又被告曾受有期徒
    刑執行完畢，有本署刑案查註紀錄表在卷可按，復於5年內
    故意再犯本件有期徒刑以上之罪，為累犯，請依刑法第47條
    第1項規定及大法官釋字第775號解釋意旨，裁量是否加重其
    刑。
四、依刑事訴訟法第251條第1項提起公訴。
　　此　致
臺灣士林地方法院
中　　華　　民　　國　 110　　年　　7 　　月　　12　　日
　　　　　　　　　　　　　　　檢　察　官  李 美 金　
本件正本證明與原本無異　
中　　華　　民　　國　 110　　年　　7 　　月　　15　　日
          　　　　　　　　　　書　記　官  賴 惠 美
附錄本案所犯法條全文：
中華民國刑法第339條之4
犯第 339 條詐欺罪而有下列情形之一者，處 1 年以上 7 年以
下有期徒刑，得併科 1 百萬元以下罰金：
一、冒用政府機關或公務員名義犯之。
二、三人以上共同犯之。
三、以廣播電視、電子通訊、網際網路或其他媒體等傳播工具，
    對公眾散布而犯之。
前項之未遂犯罰之。
洗錢防制法第15條
收受、持有或使用之財物或財產上利益，有下列情形之一，而無
合理來源且與收入顯不相當者，處 6 月以上 5 年以下有期徒刑
，得併科新臺幣 5 百萬元以下罰金：
一、冒名或以假名向金融機構申請開立帳戶。
二、以不正方法取得他人向金融機構申請開立之帳戶。
三、規避第 7 條至第 10 條所定洗錢防制程序。
前項之未遂犯罰之。
附表一
編號 告訴人 施用詐術 寄送包裹之時間、地點 帳戶資料 領取包裹之時間、地點  1 黃麗馨 詐欺集團成員在網路刊登家庭代工假訊息，於109年10月11日16時30分許向黃麗馨佯稱需寄送帳戶存摺、提款卡買材料云云，致黃麗馨陷於錯誤，於右列時間、地點寄送右列帳戶資料 109年10月13日13時3分許，在宜蘭縣○○鎮○○路00號統一超商噶瑪蘭門市，寄出右列帳戶資料。 台新銀行帳號00000000000000號帳戶（下稱台新銀行帳戶）之提款卡、存摺 被告於109年10月16日2時2分許，在臺北市○○區○○路0段00巷0號統一超商馨瑩門市領取包裹。  2 梁筱莉 詐欺集團成員在網路刊登包裝兼職假訊息，於109年10月7日某時許向梁筱莉佯稱包裝是需要提供帳戶，買材料云云，致梁筱莉陷於錯誤，於右列時間、地點寄送右列帳戶資料 109年10月9日15時30分許，在苗栗縣○○鎮○○路00○0號統一超商新和苑門市，寄出右列帳戶資料 郵局帳號00000000000000號帳戶（下稱郵局帳戶）之存摺、提款卡（依指示變更密碼） 被告於109年10月11日22時14分許，在臺北市○○區○○路0段000號統一超商成功門市領取包裹。 
附表二
編號 被害人  詐騙方式、匯款時間、金額（新臺幣） 匯入帳戶  1 鐘玉燕 詐欺集團成員於109年10月8日16時54分許，撥打電話予鐘玉燕佯稱：係其侄子需借款云云，致鐘玉燕陷於錯誤，於同年月12日10時35分許，至新北市○○區○○路0段000號新莊昌盛郵局匯款15萬元入右列帳戶。 郵局帳戶  2 高苡程 詐欺集團成員於109年10月19日16時36分許，撥打電話予高苡程佯稱：其為購物平台客服，因其操作錯誤產生亂碼，誤將高苡程設定成高級成員，導致郵局會對高苡程扣款1萬2,000元，需操作櫃員機取消設定云云，致高苡程陷於錯誤，於109年10月19日18時5分許，在臺南市○○區○○路000號萊爾富台南采風店櫃員機轉帳3萬元入右列帳戶。  台新銀行帳戶  3 曾柏榕 詐欺集團成員於109年10月19日17時13分許，撥打電話予曾柏榕佯稱：其為網路賣家，曾柏榕網路購買手機殼時，因其誤將曾柏榕設定為經銷商，將會固定扣款，需操作網路銀行解除設定云云，致曾柏榕陷於錯誤，於同日17時37分、43分許，在臺南市中西區民族路以網路銀行轉帳1萬8,123元、1萬2,123元入右列帳戶。 台新銀行帳戶  4 蔡哲瑋 詐欺集團成員於109年10月19日某時許，撥打電話予蔡哲瑋佯稱：其在網路訂購商品，訂單有購買20次，需操作網路銀行取消自動扣款云云，致蔡哲瑋陷於錯誤，於109年10月19日17時59分許，在新北市八里區以網路銀行轉帳9,085元入右列帳戶。 台新銀行帳戶